臺灣臺南地方法院刑事判決
110年度易字第663號
公  訴  人  臺灣臺南地方檢察署檢察官
被      告  馮勝裕






上列被告因竊盜案件，經檢察官提起公訴（110年度偵字第11252
號、第11754號），被告於準備程序中就被訴事實為有罪之陳述
，經本院裁定進行簡式審判程序後，判決如下：
    主  文
馮勝裕犯毀越門扇竊盜罪，累犯，處有期徒刑捌月；又犯竊盜罪
，累犯，處拘役參拾日，如易科罰金，以新臺幣壹仟元折算壹日
。
未扣案犯罪所得新臺幣柒仟捌佰玖拾壹元、香菸陸拾伍包，均沒
收，於全部或一部不能沒收或不宜執行沒收時，追徵其價額。
    犯罪事實及理由
一、犯罪事實：馮勝裕前因竊盜案件，經法院定應執行刑有期徒
    刑1年確定，於民國110年2月18日執行完畢。馮勝裕意圖為
    自己不法之所有，於110年4月12日3時44分，在臺南市○○區○
    ○○路000號薛穗柏經營之阿文檳榔店，以石頭砸破該店窗戶
    之玻璃後，侵入該店內，以徒手竊取薛穗柏所有之現金新臺
    幣(下同)6391元、香菸65包（香菸之總價值據薛穗柏表示為
    8075元）得手。嗣馮勝裕於110年4月22日2時56分，在臺南
    市○○區○○路000號，竊取張巧臻所有之愛心零錢箱1個(據張
    巧臻表示內有現金約1500元)得手。嗣經薛穗柏、張巧臻發
    現失竊後報警處理，始查獲上情。案經薛穗柏訴由臺南市政
    府警察局永康分局報告臺灣臺南地方檢察署檢察官偵查起訴
    。
二、本件被告馮勝裕所犯均係死刑、無期徒刑、最輕本刑為3年
    以上有期徒刑以外之罪，其於準備程序中就被訴事實為有罪
    之陳述，經法官告知簡式審判程序之旨，並聽取公訴人及被
    告之意見後，認宜為簡式審判程序，依刑事訴訟法第273條
    之1第1項規定，裁定進行簡式審判程序加以審理，則依據刑
    事訴訟法第273條之2、同法第159條第2項之規定，不適用傳
    聞法則有關限制證據能力之相關規定；並得依同法第310條
    之2之準用同法第454條之規定製作略式判決書（僅記載「證
    據名稱」），合先敘明。
三、上揭犯罪事實，有下列證據可資佐證：
  ㈠被告於警詢及本院準備程序中之自白。
  ㈡告訴人薛穗柏於警詢之供述、被害人張巧臻於警詢之供述。
  ㈢卷附警方職務報告1份、監視錄影畫面翻拍照片10張、現場照
    片16張、監視錄影檔案光碟1片。
四、核被告所為係犯刑法第321條第1項第2款之加重竊盜罪及同
    法第320條第1項之竊盜罪。被告有如犯罪事實欄所載科刑及
    執行完畢之前科紀錄，此有卷附臺灣高等法院被告前案紀錄
    表可稽，其於5年以內再故意犯本件有期徒刑以上之罪，均
    為累犯。又司法院大法官會議釋字第775號解釋，認關於刑
    法第47條之累犯應一律加重其刑之規定應於2年內修正，於
    修正前，宜由法院依上開解釋意旨，於個案中分情節，基於
    累犯者有其特別惡性及對刑罰反應力薄弱等立法理由，裁量
    是否加重最低本刑。而被告本次所犯之罪與前案為相同性質
    之罪，被告未因前開犯罪科刑執行完畢而受有警惕，復又於
    5年內再犯本件之罪，足認其對於法敵對意識並未因前開科
    刑執行完畢而減弱，且刑罰之反應力薄弱，故仍認本案2罪
    均有依刑法第47條第1項規定加重其最低本刑之必要，而依
    法予以加重其刑。爰審酌被告正值青壯年，竟不思循正途賺
    取所需，以犯本件竊盜犯行，換取日常所需金錢，顯見其法
    治概念薄弱，惟於犯罪後就上開犯行坦承不諱，足見尚知悔
    悟，兼衡被告自陳高中畢業之智識程度，未婚，入監之前從
    事工地業務，每月薪資約35000元，家中有爸爸需要扶養等
    一切情狀，分別量處如主文所示之刑，並就拘役部分諭知易
    科罰金之折算標準。被告所竊取告訴人薛穗柏現金6,391元
    及香菸65包以及被害人張巧臻現金1,500元，合計現金7,891
    元及香菸65包，為被告犯本件竊盜案之犯罪所得，雖未扣案
    ，應依刑法第38條之1第1項、第3項規定宣告沒收，於全部
    或一部不能沒收或不宜執行沒收時，追徵其價額。
五、依刑事訴訟法第299條第1項、第273條之1第1項、第310條之
    2，刑法第321條第1項第2款、第320條第1項、第47條第1項
    、第41條第1款、第38條之1第1項、第3項，判決如主文。
本案經檢察官江孟芝提起公訴，檢察官李佳潔到庭執行職務。
中　　華　　民　　國 　110　　年　  12　　月　　16　　日
                    刑事第六庭    法　官  鄭銘仁
以上正本證明與原本無異。
如不服本判決應於收受本判決後20日內向本院提出上訴書狀，並
應敘述具體理由。其未敘述上訴理由者，應於上訴期間屆滿後20
日內向本院補提理由書狀（均須按他造當事人之人數附繕本）「
切勿逕送上級法院」。 
                                  書記官  陳姝妤
中　　華　　民　　國　　110 　年　　12　　月　　20　　日
附錄本案論罪科刑法條：
中華民國刑法第321條
犯前條第1項、第2項之罪而有下列情形之一者，處6月以上5年以
下有期徒刑，得併科50萬元以下罰金：
一、侵入住宅或有人居住之建築物、船艦或隱匿其內而犯之。
二、毀越門窗、牆垣或其他安全設備而犯之。
三、攜帶兇器而犯之。
四、結夥三人以上而犯之。
五、乘火災、水災或其他災害之際而犯之。
六、在車站、港埠、航空站或其他供水、陸、空公眾運輸之舟、
    車、航空機內而犯之。
前項之未遂犯罰之。

中華民國刑法第320條
意圖為自己或第三人不法之所有，而竊取他人之動產者，為竊盜
罪，處5年以下有期徒刑、拘役或50萬元以下罰金。
意圖為自己或第三人不法之利益，而竊佔他人之不動產者，依前
項之規定處斷。
前二項之未遂犯罰之。